【裁判字號】    90,易,1278
【裁判日期】    901029
【裁判案由】    竊盜等
【裁判全文】
臺灣彰化地方法院刑事判決                          九十年度易字第一二七八號
    公  訴  人  臺灣彰化地方法院檢察署檢察官
    被      告  甲○○
右列被告因竊盜等案件，經檢察官提起公訴（九十年度偵字第四四七九號），本院判
決如左：
    主      文
甲○○竊盜，處有期徒刑壹年貳月，緩刑肆年。
    事      實
一、甲○○基於意圖為自己不法所有之概括犯意，先於民國九十年五月廿二日至六月
    十四日間之某日，利用在彰化市○○路○段二十六巷五十一號戶內看護精神耗弱
    病患（罹患「雙極性情感疾病」）乙○○之機會，竊取乙○○所有置放於客廳櫥
    櫃內之和美農會金融卡一張（帳號五一二─○○四─0000000─四）得手
    ，並趁機向乙○○套問得安全密碼後，繼而基於同一概括犯意，未經乙○○之同
    意，陸續於：(一)九十年六月十九日凌晨三時三十分許，以將金融卡插入彰化第六
    信合作社設於彰化市○○路之自動提款機內，再輸入安全密碼之不正方法，由自
    動提款機取得乙○○所有存放在和美鎮農會金融帳戶內之現款，每次為新台幣（
    下同）二萬元，接續五次，合計詐得十萬元；(二)九十年六月廿二日凌晨三時三十
    分，在上址以相同手法，再次詐得十萬元；(三)九十年六月廿七日凌晨二時三十分
    許，又於相同處所以相同手法，復詐領得十萬元。惟旋即為巡邏員警當場發現甲
    ○○寅夜身穿雨衣、頭帶安全帽、眼帶墨鏡、口帶口罩、手帶手套，行跡至為可
    疑，加以臨檢盤查，始發現上情。
二、案經彰化縣警察局報請臺灣彰化地方法院檢察署檢察官偵查起訴。
    理      由
一、訊據被告甲○○固坦承於右揭時、地持用乙○○所有金融卡提領款項不諱，雖矢
    口否認涉有右揭竊盜犯行，辯稱略以：金融卡係五月廿七日乙○○自己拿給伊的
    ，並說如果數目不大他可以幫助伊，他就把金融卡給伊，密碼亦是乙○○告訴他
    的。‧‧‧身穿雨衣、頭帶安全帽、口罩是不想讓家屬認出來，云云。惟查，右
    揭竊盜、詐領存款之犯罪情事，業據被害人乙○○於警訊及偵查中指述「我有說
    若有經濟困難可以支助被告，但沒同意被告拿我金融卡去領」等語綦詳，並據證
    人黃春蘭結證甚明，復有贓物認領保管單、存摺影本、自動櫃員機交易明細表各
    一紙、照片八幀附卷可稽。次查，若上開金融卡果係被害人乙○○交予被告並同
    意被告領錢，何以被害人又反過來指訴被告竊盜？再者依據證人即被害人之配偶
    黃春蘭在警訊中證稱連她都不知道被害人之密碼了，則被害人又豈會輕易將金融
    卡及密碼交予不過認識五天之看護？又查，被告不在受僱看護期間內領錢，為何
    非要挑定於離職且未有聯絡之後始領錢？雖被告又辯稱伊原本不想領，因電信公
    司催款很急，離職時又忘了將金融卡還給乙○○，始在離職後才領云云，然查金
    融卡此種東西係何等重要之物，被告於離職時又豈會輕易忘記還給告訴人？再者
    ，被告既已離職，被告豈能擅自揣測被害人還願意資助被告？況且，衡諸常情，
    除非如配偶或家人等至親之人，一般人答應資助他人，通常會提及資助多少金額
    並親自交付一定之金錢或物品予被資助人，豈會將自己金融卡交予他人，任由他
    人領取，甚至被告已經離職了，還任由離職之人將自己金融卡帶走？此外，被告
    於本院審理中坦承領錢時皆未告知被害人等語，即使被告果真得到被害人之同意
    ，然從被告帳戶領錢時又豈會完全毋庸告知被害人？末查，被告每次提領款項，
    均選擇於凌晨二、三時左右，即深夜來往行人罕稀之際，復又身穿雨衣、頭帶安
    全帽、眼帶墨鏡、口帶口罩、手帶手套，百般設法隱匿遮飾，衡諸吾人常情，被
    告如未有不法行為，何必擔怕家屬認出來；是以被告所辯未竊取金融卡云云，無
    非事後卸責之詞，委無足採，其竊盜、詐欺罪嫌，皆堪予認定。
二、核被告甲○○所為，係犯刑法第三百二十條第一項竊盜、第三百三十九條之二之
    詐欺取財等罪嫌。被告多次詐欺取財犯行，時間緊接，手段、犯罪構成要件均相
    同，顯係基於概括犯意而為之，應為連續犯，應依刑法第五十六條規定，加重其
    刑。又被告所犯上開二罪間，有方法結果之牽連關係，為牽連犯，應從一重之竊
    盜罪處斷。爰審酌被告並不任何前科紀錄、被告之學歷為高中畢業、因一時缺錢
    而犯下此案、被告所盜領之金額多達三十萬元、被害人所生之損害及被告犯罪後
    已和被害人和解並賠償被害人損失等一切情狀，量處如主文所示之刑，以資懲戒
    。又被告未曾受有期徒刑以上刑之宣告，此有台灣高等法院被告全國前案紀錄表
    可稽，辜念被告年歲尚輕，因一時思慮未周誤觸刑章，經此教訓，當知所惕，又
    被告犯罪後已賠償被害人所有損失，被害人於偵查中亦表示願意原諒被告之犯行
    ，本院認所宣告之刑以暫不執行為適當，爰併准予宣告緩刑，以勵自新。
據上論斷，應依刑事訴訟法第二百九十九條第一項前段，刑法第三百二十條第一項、
第三百三十九條之二、第五十五條、第七十四條第一款，罰金罰鍰提高標準條例第一
條前段，判決如主文。
中      華      民      國      九十      年      十    月    二十九    日
                                臺灣彰化地方法院刑事第三庭
                                    法      官  詹  秀  錦
右正本證明與原本無異。
如不服本判決，應於判決送達後十日內，向本院提出上訴狀( 須附繕本 )。
告訴人或被害人對於判決如有不服具備理由請求檢察官上訴者，其上訴期間之計算係
以檢察官收受判決正本之日期為準。
                                    法院書記官  莊  何  江
中      華      民      國      九十      年      十      月   三十     日
刑法第三百二十條
意圖為自己或第三人不法之所有，而竊取他人之動產者，為竊盜罪，處五年以下有期
徒刑、拘役或五百元以下罰金。
意圖為自己或第三人不法利益，而竊佔他人之不動產者，依前項之規定處斷。
前二項之未遂犯罰之。
刑法第三百三十九條之二：
意圖為自己或第三人不法之所有，以不正方法由自動付款設備取得他人之物者，處
  三年以下有期徒刑、拘役或一萬元以下罰金。
以前項方法得財產上不法之利益或使得第三人得之者，亦同。


司法院資訊處製作；財團法人民間司法改革基金會備份。
